【裁判字號】    99,抗,132
【裁判日期】    990826
【裁判案由】    本票裁定
【裁判全文】
臺灣臺北地方法院民事裁定               99年度抗字第132號
抗  告  人  慶實業股份有限公司
法定代理人  乙○○
相  對  人  上海商業儲蓄銀行股份有限公司
法定代理人  甲○○
上列當事人間聲請本票准許強制執行事件，抗告人對於民國99年
6 月15日本院99年度司票字第6230號裁定提起抗告，本院裁定如
下：
    主  文
抗告駁回。
抗告費用新臺幣壹仟元由抗告人負擔。
    理  由
一按執票人向本票發票人行使追索權時，得聲請法院裁定後強制
  執行，票據法第123 條定有明文；次按本票執票人，依上開規
  定，聲請法院裁定許可對發票人強制執行，係屬非訟事件，此
  項聲請之裁定，及抗告法院之裁定，僅依非訟事件程序，以審
  查強制執行許可與否，並無確定實體上法律關係存否之效力，
  如發票人就票據債務之存否有爭執時，應由發票人提起確認之
  訴，以資解決（最高法院57年台抗第76號判例參照）。
二本件相對人主張其執有抗告人及第三人乙○○、劉加益於民國
  90年2月7日共同簽發、金額新臺幣（下同）25,000,000元、到
  期日為96年10月20日且免除作成拒絕證書之本票一紙，詎屆期
  提示僅部分獲償，為此聲請原法院裁定准予強制執行等情，業
  據提出與所述相符之本票1件為證，原法院裁定就其中3,116,9
  66元，及自96年10月20日起至清償日止，按年息百分之4 計算
  之利息准予強制執行，於法並無不合。抗告意旨雖以：伊雖尚
  欠相對人3,116,966 元，惟伊自本件借款日起迄今均依約按月
  付息，相對人聲請就96年10月20日起至清償日止，按年息百分
  之4 計算之利息准予強制執行，為無理由，此利息部分應予剔
  除，不得為強制執行云云置辯，然抗告人並未否認系爭本票之
  真正，亦未否認其對相對人就系爭本票負有債務，至相對人得
  否請求前開利息，涉及相對人主張之債權金額是否確實，核屬
  實體法上之爭執，依上開說明，尚非本件非訟程序所得加以審
  究。抗告人指摘原裁定不當，求予廢棄，為無理由，應予駁回
  。
三據上論結，本件抗告為無理由，依非訟事件法第46條、第21條
  第2項、第24條第1項，民事訴訟法第495條之1第1項、第449條
  第1項、第78條，裁定如主文。
中    華    民    國    99    年    8    月     26    日
                民事第六庭審判長法  官  朱漢寶
                                法  官  許純芳
                                法  官  陳婷玉
以上正本係照原本作成
如不服本裁定，僅得於收受本裁定正本送達後10日內，以適用法
規顯有錯誤為理由並委任律師為訴訟代理人，向本院提出再抗告
狀（須附繕本一份及繳納再抗告裁判費新臺幣1,000元）。
中    華    民    國    99    年    8     月    26    日
                                書記官  吳鸝稻

司法院資訊處製作；財團法人民間司法改革基金會備份。
